臺灣宜蘭地方法院民事判決　八十九年度簡上字第四六號
　　上　　訴　　人
　　即附帶被上訴人　乙○○
　　即　附帶上訴人　丁○○
右當事人間請求排除侵害事件，上訴人對於中華民國八十九年七月二十八日本院羅東
簡易庭八十八年度簡字第二二九號第一審判決提起上訴，被上訴人提起附帶上訴，本
院判決如左：
    主  文
上訴及附帶上訴均駁回。
第二審訴訟費用關於上訴部分，由上訴人負擔；附帶上訴部分，由被上訴人負擔。
    事  實
甲、上訴人即附帶被上訴人方面：
  一、聲明：
    （一）原判決不利於上訴人部分廢棄。
    （二）右廢棄部分，駁回被上訴人簡易之訴及其假執行之聲請。
    （三）駁回附帶上訴人之附帶上訴。
  二、陳述：除與原審判決書所載者相同茲予引用外，補稱：
    （一）本件上訴人與訴外人佳松公司、甲○○於八十三年十月二十八日分別簽訂
          房地買賣契約書，約定由上訴人以新台幣（下同）一百零一萬元及二百三
          十四萬元向彼等買受坐落宜蘭縣蘇澳鎮○○段七五三（分併分割前為新馬
          段一五四三、一五四六、一五四六之三）地號土地上所所興建之四樓重疊
          別墅Ｂ１９棟第一、二層乙戶及其基地持分。又上開房屋為佳松公司與訴
          外人林游月英、林萬梓、吳振地、陳正松等人合建，而佳松公司亦以林游
          月英等人為起造人，向主管機關申請建築執照，並由佳松公司及其工地負
          責人甲○○為代表，與承購戶簽訂房地買賣契約，及處理房地買賣事宜，
          此觀右開房地買賣契約之賣方立約人欄及系爭土地登記簿他項權利登記次
          序壹、貳所示之抵押權設定登記，其債務人欄為佳松公司與林游月英等四
          人等情，即可明瞭。
    （二）迨交屋時，上訴人發現佳松公司未依約將右開房屋前空地劃歸上訴人使用
          ，而拒絕受領。經協調後，始由佳松公司出具停車使用同意書，將騎樓部
          分之空地歸上訴人使用。足見上訴人係依佳松公司所出具之同意書，及其
          所交付之房地而使用右述空地。故被上訴人主張上訴人與佳松公司曾約定
          該基地上建物前空地，與同建物之共有人均有二分之一使用權，並在地上
          劃分分管之範圍，上訴人利用被上訴人之前手將系爭房地所有權移轉與被
          上訴人期間，擅將其得使用之範圍加裝鐵鍊等物，侵害被上訴人之使用權
          云云，上訴人否認之，被上訴人自應就其事實負舉證責任。
    （三）依佳松公司出具之使用書內之記載，佳松公司同意上訴人使用之空地範圍
          ，為上訴人所有系爭房屋一樓大門門框直線延伸至道路，是本件兩造雖同
          為系爭土地之共有人，但上訴人於取得系爭土地及其上建物所有權之時，
          佳松公司受該土地所有權人林游月英等人之委任，同意將系爭空劃歸上訴
          人使用，已如前述，嗣上訴人及被上訴人之前手丙○○亦遵循右開使用同
          意之協意書，各自管理使用系爭空地，又上訴人雖在右開空地搭建鐵棚架
          ，但該棚架既非鋼筋水泥構造，亦無牆壁，系為遮陽避雨而設，其性質核
          屬保存行為，自無妨害被上訴人使用之可言，從而原審認被上訴人對上訴
          人主張排除侵害及不得妨害被上訴人按應有部分使用收益共有物之權利為
          有理由，乃有所違誤。
    （四）上訴人依前開同意書之約定使用右開空地，為維護自己之權益，在該空地
          週圍施作鐵鍊及架設棚架，以防止他人隨意放物品，自均屬行使權利之正
          當行為，既不妨礙被上訴人之出入，亦未侵害其使用權。
    （五）上訴人所有一、二層樓部分，一樓客廳面積有缺損，規劃為公用樓梯間，
          被上訴人亦可使用，但樓板面積卻計入上訴人之建物所有權狀，況公用樓
          梯僅蓋至三層樓，如果要上頂樓，要由被上訴人家中通過，故上訴人實際
          使用全部（公共）面積不到一半，如果屋前土地被上訴人亦可使用二分之
          一，對於上訴人並不公平，且被上訴人若停車在其家門口，上訴人就不方
          便出入。又系爭屋前之柱子很早就搭蓋，被上訴人之前手亦無意見，後來
          被上訴人搬來時伊有將之拆除，但被上訴人就要找人圍起來，所以其才從
          新搭建。
    （六）證人甲○○到庭所畫的線（劃分兩造使用面積），與其出具之同意書承諾
          之內容均不符，且並非所有住戶均有同意書，其所言不足採信。
  三、證據：援用原審之立證方法，並補陳土地登記簿謄本、地籍圖謄本、契約書、
      存證信函各一件建物測量成果圖二件、照片三幀，及聲請訊問證人甲○○為證
      。
乙、被上訴人即附帶上訴人方面：
  一、聲明：
    （一）駁回對造之上訴。
    （二）原判決不利於附帶上訴人之部分廢棄。
    （三）右廢棄部分，附帶被上訴人應將坐落宜蘭縣蘇澳鎮○○段第七五三地號土
          地上如附圖所示虛線Ｂ、Ｃ、Ｄ部分面積約０．００一四二八公頃，交付
          予附帶上訴人使用。
    （四）對於前項，願供擔保請准宣告假執行。
  二、陳述：除與原審判決書所載者相同茲予引用外，補稱：
    （一）查坐落宜蘭蘇澳鎮○○段第七五三號地號土地為兩造所共有，有土地登記
          謄本可證，而其該土地基地上之建物之樓層則分別為兩造所有之事實，為
          兩造所不爭執。
    （二）按共有人按其應有部分，對於共有物之全部雖有使用收益之權，惟共有人
          對共有物之特定部分使用收益，仍須徵得他共有人全體之同意，非謂共有
          人對共有物之全部或任何一部有自由使用收益之權利。又按共有人於與其
          他共有人訂立共有物分管之特約後，將其應有部分讓與第三人，其分割或
          分管契約，對於受讓人固仍繼續存在。
    （三）經查，對造於向佳松公司繼受座落其土地上建物時，建設公司即與對造約
          明，該基地上建物前空地與共有人均有１／２之使用權限，並在地上劃分
          分管之範圍如附圖所示，附帶上訴人之前手丙○○可使用附圖虛線Ｂ、Ｃ
          、Ｄ部分，而該地附近所有相關之買受人均遵守其間之分管約定，該等情
          事，並有證人甲○○於鈞院九十年三月八日行準備程序時結證甚明，附帶
          上訴人知之，並予繼受，該分管契約對於受讓人仍繼續存在。而對造卻於
          附帶上訴人之前手丙○○將系爭土地建物所有權移轉於附帶上訴人名下期
          間，將附圖所示虛線Ｂ、Ｃ、Ｄ部分面積即附帶上訴人得使用之範圍擅自
          加裝鐵鍊及鐵柱如附圖所示標示部分，侵害附帶上訴人之使用權。屢經協
          調，均置之不理。從而對造既與建設公司就系爭空地有分管之約定，兩造
          均分別繼受於建設公司或前手丙○○取得系爭土地及其上之建物，該空地
          使用之分管約定如附圖所示虛線Ｂ、Ｃ、Ｄ部分應歸由附帶上訴人使用方
          是。
    （四）對造所提出之「停車位使用同意書」主張其有分管之效力云云，惟其主張
          分管使用之範圍仍有不明確之處，附帶上訴人並否認其為實際分管之約定
          ，原審亦同此認定，其理由殊值得贊同。且證人甲○○於鈞院九十年三月
          八日行準備程序時亦結證稱：「這使用同意書是我寫的，其真意指明因為
          空地每人一半，所以說必須要保留給另外一人通路，：：，我是公司股東
          亦是工地負責人，四層樓賣給兩個人，不可能由一人使用，....  」云云
          甚明，足證對造提出「停車位使用同意書」主張其有分管之效力云云，並
          不足採信！
    （五）至原審未詳究兩造分管契約之存在與否，及佳松公司是否得原土地所有權
          人之授權同意及其存在範圍為何，即認附帶上訴人於原審先位主張兩造有
          各使用二分之一之分管合意存在，殊有違誤。
    （六）退一步言，縱認兩造間無分管契約之效力繼受問題，惟按民法八一八條規
          定，各分別共有人按其應有部分，對於共有物之全部，有使用收益之權，
          惟共有人對共有物之特定部分之使用收益，仍須徵得他共有人全體之同意
          ，非謂共有人得對共有物之全部或一部有自由使用之權利。如共有人不顧
          他共有人之利益，而就共有物之全或一部任意使用收益，即屬侵害他共有
          人權利。如未經他共有人同意而就共有物之全部或一部任意占用收益，他
          共有人得本於所有權請求除去其妨害。
    （七）對造於附圖所示虛線Ｂ、Ｃ、Ｄ部分附帶上訴人亦得使用之範圍未經附帶
          上訴人之同意，擅加裝鐵鍊及鐵柱，已逾越其應得使用之應用部分，如證
          人甲○○所證述內容，並將機車、雜物等物品堆置在附圖虛線Ｂ、Ｃ、Ｄ
          部分，不僅妨礙附帶上訴人之出入，更而侵害附帶上訴人得使用收益之權
          利，附帶上訴人自得依民法第一百八十四條一項及第七百六十七條之規定
          ，請求對造應將附圖所示虛線Ｂ、Ｃ、Ｄ部分內之鐵鍊、鐵柱等工作物拆
          除，排除對造對附帶上訴人使用收益權益之侵害，並請求對造不得妨害附
          帶上訴人按應有部分使用收益共有物之權利。
  三、證據：援用原審之立證方法，並聲請訊問證人甲○○、丙○○為證。
    理      由
壹、本件被上訴人起訴主張：坐落宜蘭蘇澳鎮○○段第七五三號地號土地為兩造所共
    有，該基地四層樓建物則分別為兩造所有，上訴人於向建設公司即訴外人佳松公
    司繼受前開建物一、二樓時，建設公司即與之約明該基地上建物前空地與共有人
    均有１／２之使用權限，並在地上劃分分管之範圍如附圖所示，嗣三、四樓層由
    被上訴人之前手丙○○買受，被上訴人之前手可使用附圖虛線Ｂ、Ｃ、Ｄ部分，
    而該地附近所有相關之買受人均遵守其間之分管約定，該等情事被上訴人知之，
    並予繼受，該分管契約對於受讓人即兩造仍繼續存在。詎上訴人卻於被上訴人之
    前手丙○○將系爭土地建物所有權移轉於被上訴人名下期間，將附圖所示虛線Ｂ
    、Ｃ、Ｄ部分面積即被上訴人得使用之範圍擅自加裝鐵鍊及鐵柱如附圖所示標示
    部分，侵害被上訴人之使用權，屢經協調，均置之不理，為此爰依前開分管契約
    ，先位主張上訴人應將系爭土地如附圖所示虛線Ｂ、Ｃ、Ｄ部分被上訴人交付使
    用。又退步言，縱認兩造間無前開分管契約之效力繼受問題，然上訴人未經被上
    訴人之同意，依法不得任意占用收益系爭共有土地之全部或一部，詎其竟擅在附
    圖虛線Ｂ、Ｃ、Ｄ部分加裝鐵鍊及鐵柱，並堆置機車、雜物等物品，妨礙被上訴
    人之出入，更侵害被上訴人得使用收益系爭土地之權利，為此備位主張依民法第
    一百八十四條一項及第七百六十七條之規定，請求上訴人應將附圖所示虛線Ｂ、
    Ｃ、Ｄ部分內之鐵鍊、鐵柱等工作物拆除，排除上訴人對被上訴人使用收益權益
    之侵害，並請求上訴人不得妨害被上訴人按應有部分使用收益共有物之權利等語
    。
貳、上訴人則以：伊與訴外人佳松公司、甲○○於八十三年十月二十八日分別簽訂房
    地買賣契約書，向彼等買受系爭土地上所興建之四樓重疊別墅Ｂ１９棟第一、二
    層乙戶及其基地持分。又上開房屋為佳松公司與訴外人林游月英、林萬梓、吳振
    地、陳正松等人合建，而佳松公司亦以林游月英等人為起造人，向主管機關申請
    建築執照，並由佳松公司及其工地負責人甲○○為代表，與承購戶簽訂房地買賣
    契約，及處理房地買賣事宜。迨交屋時，上訴人發現佳松公司未依約將右開房屋
    前空地劃歸上訴人使用，而拒絕受領，經協調後，始由佳松公司出具停車使用同
    意書，同意上訴人使用之空地範圍為上訴人所有系爭房屋一樓大門門框直線延伸
    至道路。嗣上訴人及被上訴人之前手丙○○亦遵循同意書內容，各自管理使用系
    爭空地，該同意書約定分管內容對於繼受之被上訴人亦應生效力，從而上訴人依
    前開同意書之約定使用右開空地，為維護自己之權益，在該空地週圍施作鐵鍊及
    架設棚架，以防止他人隨意放物品，自均屬行使權利之正當行為，既不妨礙被上
    訴人之出入，亦未侵害其使用權，故被上訴人之先、備位請求均無理由等語，資
    為抗辯。
參、按分別共有之各共有人，依其應有部分對於共有物之全部有使用收益權，所謂應
    有部分，係指分別共有人得行使權利之比例，而非指共有物之特定部分，因此分
    別共有之各共有人，得依其應有部分之比例，對共有物之全部行使權利，但共有
    人全體得就共有物之全部劃定範圍，各自使用特定之共有物，則非法之所不許，
    是為共有物之分管契約。如未經共有人協議分管之共有物，共有人對共有物之特
    定部分占用收益，須徵得他共有人全體之同意。如未經他共有人同意而就共有物
    之全部或一部任意占用收益，他共有人得於本於所有權請求除去其妨害或請求向
    全體共有人返還占用部分。經查：
一、先位之訴部分：
（一）查本件系爭坐落宜蘭蘇澳鎮○○段第七五三號地號土地為兩造所共有，其上建
      物為四層重疊別墅，一、二層為上訴人所有，三、四層為被上訴人所有之事實
      ，乃兩造所不爭，並有土地登記謄本在卷為佐，堪信屬實。被上訴人提起本件
      訴訟先位主張：上訴人向佳松公司繼受前開建物一、二樓及土地時，該公司即
      與之約明該基地之建物前空地與共有人均有１／２之使用權限，並在地上劃分
      分管之範圍如附圖所示，嗣三、四樓層由被上訴人之前手丙○○買受，被上訴
      人之前手可使用附圖虛線Ｂ、Ｃ、Ｄ部分，而該地附近所有相關之買受人均遵
      守其間之分管約定，該等情事被上訴人知之，並予繼受，該分管契約對於兩造
      仍繼續存在。詎上訴人卻於被上訴人之前手丙○○將系爭土地建物所有權移轉
      於被上訴人名下期間，卻將附圖所示虛線Ｂ、Ｃ、Ｄ部分面積即被上訴人得使
      用之範圍擅自加裝鐵鍊及鐵柱如附圖所示標示部分，侵害被上訴人之使用權，
      而請求上訴人應將被上訴人依該分管契約得使用之範圍交付予被上訴人使用等
      語。雖上訴人不爭執其在系爭土地上有設置加裝鐵鍊及鐵柱之情，然否認其與
      訴外人松佳公司、被上訴人之前手或被上訴人間曾有如被上訴人主張之分管契
      約存在，並以前詞置辯。故被上訴人對於前揭有利於己之事實，自應舉證之責
      。
（二）本件被上訴人主張兩造間有前開分管契約存在之事實，雖經證人甲○○到庭證
      稱：「系爭七五三地號應該是蓋一棟而已，共四層，一、二樓賣給一戶，三、
      四樓賣給另外一戶，屋前空地是約定一人使用一半，乙○○應該使用成果圖Ａ
      部分，當時大家有共同約定這樣使用，當時丙○○、乙○○都有同意。」、「
      這使用同意書（上訴人所提出之使用同意書，內容為乙○○該戶，停車同意門
      框直線直為使用範圍）是我寫的，其真意指明因為空地每人一半，所以說必須
      要保留給另外一人通路，是互相保障所用，我是公司股東也是工地負責人。四
      層樓賣給二個人，不可能由一人使用，契約書上也寫的很清楚。」、「同意書
      是我寫的，當時是公司授權可以處理這件事，所以我才出具同意書給乙○○，
      當時因為怕將來住戶有爭議，所以事先幫他們劃分使用的範圍，劃分的原則就
      是左右各二分之一，但是不能擋到一樓住戶的進入（當庭繪製劃分圖附卷），
      凡是住戶購買重疊住屋時，我們都有出具同意書給他們，對造之前手應也有取
      得同意書，但我是特別針對停車位的分配所為的劃分。但不停車，住戶要如何
      使用是他們的權限，一、二樓的屋主就是分得靠近屋前的土地，三、四樓就是
      分得靠近樓梯間的土地。」等語。
（三）然查，被上訴人主張之範圍與證人甲○○當庭繪製之劃分圖，及證人甲○○售
      屋後出具予上訴人收執之使用同意書，三者內容均有所出入，並非完全一致。
      且證人丙○○即被上訴人之前手亦到庭證稱：「當初我是透過仲介向佳松公司
      購得該屋，再透過仲介我再賣給上訴人（指附帶上訴人即被上訴人）。當時仲
      介有跟我說，土地由樓上、樓下各一半，可各自協商。當時沒有載明說各自使
      用部分，後來我沒有住那邊，故沒有協商，我當時是買得樓上的房子。仲介並
      沒有為我們畫出特定部分。另我沒有看過停車使用同意書，也沒有簽名。當時
      二樓住戶有找代表與一樓住戶協商，我沒有參與，不知道結果。」等語在卷，
      表示當時僅謂系爭屋前空地，樓上、樓下共有人各一半，可各自協商，但其從
      未協商過，及其購買時並沒有載明說各自使用部分，亦沒有看過同意書等語，
      核與證人甲○○前開證述內容差異甚大，益見證人甲○○所言，尚不足以採信
      。況被上訴人之前手葉日薪既否認知悉其與上訴人間就有前開分管契約或分管
      事實之存在，而被上訴人卻謂其向葉日薪買受時明知該分管契約存在，並予繼
      受之，即顯與事實有違。從而被上訴人既無法提出實證證明兩造間確有前開分
      管契約之存在，自難信為真實，其本於該分管契約，起訴先位請求上訴人應將
      系爭土地如附圖所示虛線Ｂ、Ｃ、Ｄ部分被上訴人交付使用，即難認為有理由
      。
二、備位之訴部分：
（一）被上訴人備位起訴主張：縱認兩造間無前開分管契約之效力繼受問題，然上訴
      人未經被上訴人之同意，依法不得任意占用收益系爭共有土地之全部或一部，
      詎其竟擅在附圖虛線Ｂ、Ｃ、Ｄ部分加裝鐵鍊及鐵柱，並堆置機車、雜物等物
      品，妨礙被上訴人之出入，更侵害被上訴人得使用收益系爭土地之權利，為此
      備位主張依民法第一百八十四條一項及第七百六十七條之規定，請求上訴人應
      將附圖所示虛線Ｂ、Ｃ、Ｄ部分內之鐵鍊、鐵柱等工作物拆除，排除上訴人對
      被上訴人使用收益權益之侵害，並請求上訴人不得妨害被上訴人按應有部分使
      用收益共有物之權利等語。上訴人則以：其買受之前開房、地乃為訴外人佳松
      公司與林游月英、林萬梓、吳振地、陳正松等人合建，而佳松公司亦以林游月
      英等人為起造人，向主管機關申請建築執照，並由佳松公司及其工地負責人甲○○為代表，與承購戶簽訂房地買賣契約，及處理房地買賣事宜，迨交屋時上
      訴人發現佳松公司未依約將右開房屋前空地劃歸上訴人使用，而拒絕受領。經
      協調後，始由佳松公司出具停車使用同意書，將騎樓部分之空地歸上訴人使用
      ，是本件兩造雖同為系爭土地之共有人，但上訴人於取得系爭土地及其上建物
      所有權之時，佳松公司受該土地所有權人林游月英等人之委任，同意將系爭空
      劃歸上訴人使用，已如前述，嗣上訴人及被上訴人之前手丙○○亦遵循右開使
      用同意之協意書，各自管理使用系爭空地，又上訴人雖在右開空地搭建鐵棚架
      ，但該棚架既非鋼筋水泥構造，亦無牆壁，系為遮陽避雨而設，其性質核屬保
      存行為，自無妨害被上訴人使用之可言等語抗辯。然被上訴人否認兩造間有如
      上訴人主張之分管契約存在，則上訴人對此有利於己之事實，即應負舉證之責
      任。
（二）本件上訴人主張兩造間有如其主張內容之分管契約存在，固據其提出由證人甲○○代理佳松公司所出具之停車使用同意書一件為佐。然查：（１）依民法第
      八百二十條第一項規定，共有物除契約有訂定外，由共有人共同管理之，是共
      有土地之如何分別管理，應由全體共有人以契約為之，而依附卷之系爭土地登
      記簿謄本所記載，上訴人取得系爭土地，係於八十四年六月二十日自前所有權
      人「林游月英」以買賣之方式取得，因而系爭土地之前手共有人為「林游月英
      」，而並非佳松公司，縱與原告簽訂買賣契約者為佳松公司，然因與上訴人簽
      訂分管契約之人並非前共有人之「林游月英」，而證人甲○○到庭亦證稱：「
      當時是公司（指佳松公司）授權可以處理這件事，所以我才出具同意書」，無
      法證明「林游月英」業授權佳松公司得代為得代理其與上訴人協商系爭土地之
      分管，且上訴人就此亦無法提出證據以實其說，亦難認上訴人已經與共有人間
      以契約方式取得系爭土地之分管權利，因此上訴人與佳松公司所簽訂之上開「
      停車使用同意書」之契約，應無拘束共有人即被上訴人之效力。（２）司法院
      大法官會議著有釋字第三百四十九號解釋認『最高法院雖曾著有四十八年度台
      上字第一○六五號判例認「共有人於與其他共有人訂立共有物分割或分管之特
      約後，縱將其應有部分讓與第三人，其分割或分管契約，對於受讓人仍繼續存
      在」，就維持法律秩序之安定性而言，固有其必要，惟應有部分之受讓人若不
      知悉有分管契約，亦無可得而知之情形，受讓人仍受讓與人所訂分管契約之拘
      束，有使善意第三人受不測損害之虞，與憲法保障人民財產權之意旨有違，首
      開判例在此範圍內，嗣後應不再援用。』，而證人丙○○即被上訴人之前手到
      庭結證稱其買受時並沒有載明說系爭土地各自使用部分，不知亦沒有看過該同
      意書等語在卷，且上訴人亦表示未曾與丙○○談過同意書之事或協商過該土地
      之使用，雖然屋前柱子很早就蓋了，後來被上訴人搬來時其有拆除，是被上訴
      人要圍起來，所以其才重新搭建等情，可見被上訴人之前手及被上訴人均不知
      悉有前開同意書內容之存在，亦無從由客觀情狀得知有該使用範圍劃分之情事
      ，為善意之第三人，亦不應受前開同意書內容之拘束。（３）上訴人與佳松公
      司所簽訂之「停車使用同意書」之內容為「停車同意門框直線直為使用範圍」
      ，然大門之門框乃有左、右二端，前開同意書並未繪製附圖為佐，雖上訴人主
      張乃指靠近樓梯間該端門框，惟核與前述證人甲○○到庭所為之證詞有所未合
      ，其同意書所述範圍已生疑義，且依該文字亦僅表明同意上訴人得在該範圍內
      停車使用，難認有將該特定範圍供其專用，完全排除他人使用之意，因而亦難
      認係對系爭土地之分管契約。從而上訴人此部分辯解尚難採信，應認被上訴人
      之主張為真實。
肆、綜右所陳，本件並無兩造所主張之分管契約存在，被上訴人本於該契約關係，起
    訴先位請求上訴人應將系爭土地如附圖所示虛線Ｂ、Ｃ、Ｄ部分被上訴人交付使
    用，尚屬無據；然上訴人未經被上訴人之同意將系爭土地加裝鐵鍊、鐵柱，劃分
　　個人使用範圍而妨礙共有人之被上訴人使用其共有物權利，於法未合；至被上訴
　　人本於所有權之法律關係，備位請求上訴人應將系爭土地上占用部分內之鐵鍊、
　　鐵柱等工作物拆除，及不得妨害被上訴人使用之請求，並陳明願供擔保請准宣告
　　假執行，則為有理由，應予准許。原審判令上訴人應將前開鐵鍊及鐵柱等工作物
　　拆除，並不得妨害被上訴人使用，且依被上訴人所請酌定相當擔保金後准予宣告
　　假執行，而駁回被上訴人其餘之訴，雖其理由尚有未洽，然其結論則核屬正當，
    從而上訴人及被上訴人即附帶上訴人仍各執前詞，指摘原判決不當，求予廢棄改
    判，皆為無理由，故本件上訴及附帶上訴均應予駁回。
伍、本件事證已臻明確，兩造其餘攻擊防禦方法及舉證，核與判決結果不生影響，爰
    不一一論述，附此敘明。
陸、據上論結，本件上訴及附帶上訴均為無理由，依民事訴訟法第四百三十六條之一
    第三項、第四百四十九條第二項、第一項、第七十八條，判決如主文。
中　　　華　　　民　　　國　　九十一　　年　　　四　　　月　 二十二　　 日
                            臺灣宜蘭地方法院民事庭
~B審判長法官　楊麗秋
~B法　　　官　林俊廷
~B法　　　官　林翠華
右正本證明與原本無異。
中　　　華　　　民　　　國　　九十一　　年　　　四　　　月　　二十五　　日
~B法院書記官　沈峰巨
